---
title: "Vorlesung"
subtitle: "Qualitative und quantitative Forschungsmethoden"
author: "Samuel Merk & André Epp"
date: " `r Sys.Date()`"
output:
  xaringan::moon_reader:
    lib_dir: libs
    css: xaringan-themer.css
    seal: false
    nature:
      highlightStyle: github
      highlightLines: true
      countIncrementalSlides: false
      ratio: "16:9"
      navigation:
        scroll: false
        click: false
        touch: true
editor_options: 
  chunk_output_type: console
---
class: center,  middle, hide_logo


<head>
<script src="https://kit.fontawesome.com/994a28441d.js" crossorigin="anonymous"></script>
</head>

<!--<div class="my-footer"><span>Folien CC-BY verfügbar unter https://atelier-phka-merk-2020.netlify.app</span></div> 


<style>
.remark-slide-number {
  font-size: 10pt;
  margin-bottom: -11.6px;
  margin-right: 10px;
  color: red; /* white */
  opacity: 0; /* default: 0.5 */
}
</style>
--> 

```{r xaringan-themer, echo=F, warning=FALSE}
library(xaringanthemer)
library(fontawesome)
library(xaringanExtra)

extra_css <- list(
  ".cit"  = list("font-size" = "70%",
                 "color" = "#6AEE3E90"),
  ".em05" = list("font-size" ="0.5em"),
  ".em06" = list("font-size" ="0.6em"),
  ".em07" = list("font-size" ="0.7em"),
  ".em08" = list("font-size" ="0.8em"),
  ".em09" = list("font-size" ="0.9em"),
  ".em11" = list("font-size" ="1.1em"),
  ".em12" = list("font-size" ="1.2em"),
  ".em13" = list("font-size" ="1.3em"),
  ".em14" = list("font-size" ="1.4em"),
  ".em15" = list("font-size" ="1.5em"),
  ".em16" = list("font-size" ="1.6em"),
  ".em17" = list("font-size" ="1.7em"),
  ".em18" = list("font-size" ="1.8em"),
  ".em19" = list("font-size" ="1.9em"),
  ".bold" = list("font-weight" = "bold"),
  ".large" = list("font-size" = "160%"),
  ".vertmiddle" = list("vertical-align" ="middle"),
  #".lh15" = list("line-height" =  "1.5"),
  ".li" = list("line-height" =  "1.5",
               "font-size" = "160%",
               "font-weight" = "bold"),
  ".phgreen" = list("color" = "#50B32E"),
  ".phgreenlight" = list("color" = "#62DC3A"),
  ".pgl" = list("color" = "#62DC3A"),
  ".phg" = list("color" = "#8cd000"),
 # ".my-footer" = list("background-color" = "#1a1917",
 #                     "position" = "absolute",
 #                     "bottom" = "0px",
 #                     "left" = "0px",
 #                     "height" = "20px",
 #                     "width" = "100%"),
  ".my-footer span" = list("font-size" = "10pt", 
                           "color" = "#F7F8FA",
                           "position" = "absolute",
                           "left" = "15px",
                           "bottom" = "2px"),
  ".remark-slide-number" = list("bottom" = "-18px"),
  ".li" = list("line-height" =  "4"),
  ".scroll-box-18" = list("height" ="18em",
                           "overflow-y" = "scroll"),
  ".scroll-box-23" = list("height" ="23em",
                           "overflow-y" = "scroll"),
  ".hscroll-box-30" = list("width" ="23em",
                           "overflow-x" = "scroll"))

style_mono_accent_inverse(
  base_color = "#8cd000",
  white_color = "#FFFFFF",
  black_color = "#272822",
  extra_css = extra_css)

library(xaringanExtra)
use_logo(
  image_url = "https://apps.samuel-merk.de/data/PHK_2018_Logo_V1_FARBE_NUR_PH.svg",
  width = "80px",
  position = xaringanExtra::css_position(top = "1em", right = "1em")
)
```


.phg[
# Vorlesung:

<i class="fas fa-microscope fa-7x"></i>

### Qualitative und quantitative Forschungsmethoden

---  
.em14[Samuel Merk | PH Karlsruhe]]  



---
# Was habe ich heute vor?
.em14[
* Vertiefung der Begriffe
* Ihre Fragen zu Video & Aufgaben
* Probleme bei Fragebögen und wie man Sie vermeidet

]

---
# Vertiefung der Begriffe
```{r, echo = F, message=FALSE, fig.align='center', warning=FALSE, fig.width=14, cache = T}
library(tidyverse)
library(highcharter)
library(viridisLite)
hchart(
  tibble(
  word = sample(c("Messung ", "messen ", "Reliabilität ", "Durchführungsobjektivität ",
                  "Kriteriumsvalidität ", "Konstruktvalidität ", "Interpretationsobjektivität ",
                  "Homomorphismus ", "Item ",
                  "Unipolarität ", "Likertitem ", "Anker "), 30, replace = T),
  freq = sample(1:50, 30, replace = T)),
  "wordcloud",
  hcaes(name = word, weight = log(freq)),
  ) %>% 
   hc_colors("#8CD00095")

```

---
## Beispielstudie: *Elicitations from the Gender Star Form*
### Körner et al (2022); Pressemitteilung https://bit.ly/merk057
Körner, A., Abraham, B., Rummer, R., & Strack, F. (2022). Gender Representations Elicited by the Gender Star Form. Journal of Language and Social Psychology, 0261927X2210801. https://doi.org/10.1177/0261927X221080181

<center>
<iframe id="frame01" src='https://www.uni-kassel.de/uni/aktuelles/meldung/2022/03/2/psycholinguistik-das-gender-sternchen-laesst-uns-bevorzugt-an-frauen-denken?cHash=0b83861f337f2eb6e520fd33b0b7d4d3'></iframe>
</center>
<style>
#frame01{ height: 330px; width: 1200px; align: center; overflow: scroll;}
</style>

---
## Körner et al (2022)

<embed src="Korner_et_al_2022.pdf" width="500" height="1200" 
 type="application/pdf">


---
class: middle center hide_logo

Uns interessiert, welche Verbindungen von Sätzen als sinnvoll eingeschätzt werden. 
Dazu bekommen Sie von uns zwei Sätze und Sie sollen jedes Mal beurteilen, ob der zweite Satz eine sinnvolle Fortsetzung des ersten sein könnte.

In den Sätzen wird es um Gruppen von Menschen gehen. Wir verwenden dabei die maskuline Pluralform (z.B. die Berater); damit sind sowohl Frauen als auch Männer gemeint. 

Genauer gesagt sehen Sie erst den ersten Satz. Wenn Sie diesen gelesen haben, drücken Sie bitte die Leertaste. 
Dann sehen Sie den zweiten Satz. Wenn Sie denken, dass dieser Satz als Fortsetzung sinnvoll ist, drücken sie **j**, wenn nicht, drücken Sie **f**. 


---
class: middle center hide_logo

.em12[Die Kellner liefen durch den Bahnhof.]

.phg[.em08[Drücken Sie die Leertaste, wenn Sie den Satz gelesen haben.]]

---
class: middle center

.em12[Es war offensichtlich, dass die meisten Frauen gut gelaunt waren.]
.phg[.em08[Wenn Sie denken, dass dieser Satz als Fortsetzung sinnvoll ist, drücken sie **j**, wenn nicht, drücken Sie **f**.]]

---
class: middle center hide_logo

.em12[Die Mütter warteten am Rathaus.]

.phg[.em08[Drücken Sie die Leertaste, wenn Sie den Satz gelesen haben.]]

---
class: middle center

.em12[Wegen des bewölkten Wetters trug eine der Frauen einen Regenschirm.]

.phg[.em08[Wenn Sie denken, dass dieser Satz als Fortsetzung sinnvoll ist, drücken sie **j**, wenn nicht, drücken Sie **f**.]]


<!-- Jetzt Sternchenform --><!-- Jetzt Sternchenform --><!-- Jetzt Sternchenform -->

---
class: middle center hide_logo

Uns interessiert, welche Verbindungen von Sätzen als sinnvoll eingeschätzt werden. 
Dazu bekommen Sie von uns zwei Sätze und Sie sollen jedes Mal beurteilen, ob der zweite Satz eine sinnvolle Fortsetzung des ersten sein könnte.

In den Sätzen wird es um Gruppen von Menschen gehen. Wir verwenden dabei die genderneutrale Pluralform (z.B. die Berater*innen); damit sind sowohl Frauen als auch Männer gemeint.

Genauer gesagt sehen Sie erst den ersten Satz. Wenn Sie diesen gelesen haben, drücken Sie bitte die Leertaste. 
Dann sehen Sie den zweiten Satz. Wenn Sie denken, dass dieser Satz als Fortsetzung sinnvoll ist, drücken sie **j**, wenn nicht, drücken Sie **f**. 

---
class: middle center hide_logo

.em12[Die Kellner*innen liefen durch den Bahnhof.]

.phg[.em08[Drücken Sie die Leertaste, wenn Sie den Satz gelesen haben.]]

---
class: middle center

.em12[Es war offensichtlich, dass die meisten Frauen gut gelaunt waren.]

.phg[.em08[Wenn Sie denken, dass dieser Satz als Fortsetzung sinnvoll ist, drücken sie *j*, wenn nicht, drücken Sie *f*.]]
---
class: middle center hide_logo

.em12[Die Mütter warteten am Rathaus.]

.phg[.em08[Drücken Sie die Leertaste, wenn Sie den Satz gelesen haben.]]

---
class: middle center

.em12[Wegen des bewölkten Wetters trug eine der Frauen einen Regenschirm.]  

.phg[.em08[Wenn Sie denken, dass dieser Satz als Fortsetzung sinnvoll ist, drücken sie *j*, wenn nicht, drücken Sie *f*.]]


---
## Verständnisrückfragen zum Experiment?

--

## Wenden Sie die Begriffe auf das Experiment an:

* Was steigert die Objektivität, was senkt sie?
* Wie kann die Reliabilität in diesem Fall gesteigert werden?
* Was bedeutet Konstruktvalidität in diesem Fall?
   * Was genau wird gemessen?
   * Wie werden diese Messwerte interpretiert?
   * Ist diese Interpretation angemessen?


---
# Ihre Fragen <i class="far fa-question-circle"></i>
Stellen Sie Ihre Fragen zu Video/Aufgaben unter http://bit.ly/merk006 und voten Sie die Fragen Ihrer Kommiliton*innen.


---
## Vertiefung: Messtheoretische Qualität von Noten
* Was bedeuten hier 
    * Objektivität
    * Reliabilität
    * Konstruktvalidität?
    
